【裁判字號】    90,上易,2220
【裁判日期】    901213
【裁判案由】    竊盜
【裁判全文】
臺灣高等法院臺中分院刑事判決                    九十年度上易字第二二二號
    上  訴  人  臺灣臺中地方法院檢察署檢察官
    被      告  甲○○
右上訴人因被告竊盜案件，不服臺灣臺中地方法院九十年度易字第二四四九號中華民
國九十年九月三日第一審判決（起訴案號：臺灣臺中地方法院檢察署九十年度偵字第
一一四九八號）暨移送併案審理（臺灣臺中地方法院檢察署九十年度偵字第一五一一
五號），提起上訴，本院判決如左：
    主      文
原判決撤銷。
甲○○連續攜帶兇器竊盜，處有期徒刑柒月。
扣案之螺絲起子陸支、手電筒壹支、手套壹副，均沒收。
    事      實
一、甲○○前有二次竊盜犯罪紀錄，其中於民國（下同）八十四年間因竊盜案件，經
    臺灣臺中地方法院判處有期徒刑四月，緩刑二年確定，緩刑期滿未經撤銷，刑之
    宣告失其效力，又於八十八年間因竊盜案件，經判處罰金仟元，於八十八年十
    一月二十三日易服勞役執行完畢（均未構成累犯），竟仍不思悔改，基於概括之
    犯意，意圖為自己不法之所有，於民國（下同）九十年三月三十日凌晨三時許，
    持其所有客觀上足以為兇器之螺絲起子四支及手電筒一支，在臺中市○區○○路
    、篤行路口處，以螺絲起子破壞丁○（起訴書誤載為謝舖）所有之車牌號碼Ｍ七
    ─二六五六號自小客車左後車窗（毀損部分未據告訴），再自該車窗進入車內，
    著手竊取車內丁○所有之國際牌ＣＤ音響一組（含ＣＤ片，價值新台幣二萬元）
    ，將音響拔下，得手後置於實力支配之下，為丁○當場查覺，夥同路人合力逮捕
    ，交由到場員警處理，並扣得甲○○行竊用之螺絲起子四支及手電筒一支。
二、甲○○復承同一意圖為自己不法之所有之概括犯意，於九十年八月二十一日五時
    二十五分許，在臺中市○區○○路一五四號前，持其所有客觀上可供兇器使用之
    螺絲起子二支及手套一副，打破丙○○所有之車牌號碼Ａ３─１９２３號自用小
    貨車之右側玻璃（毀損部分未據告訴）進入車內欲竊取車內音響，尚未得手，即
    經車主之兄郭俊漢發現通知丙○○報警當場查獲，並扣得甲○○行竊用之螺絲起
    子二支及手套一副。
三、案經丁○訴由臺中市警察局第二分局暨第一分局，分別報請臺灣臺中地方法院檢
    察署檢察官偵查起訴暨移送併案審理。
    理      由
一、訊據被告甲○○對右揭時地攜帶螺絲起子、手電筒、手套進入車內行竊ＣＤ音響
    等情均坦承不諱，核與告訴人即被害人丁○、丙○○及目擊證人郭俊漢於警訊中
    指述之情節相符，復有丁○出具之贓物認領保管單、現場照片、丙○○出具之贓
    物認領保管單可資佐證，且有扣案為被告所有客觀上足供兇器使用之螺絲起子六
    支及被告所有供行竊所用之手電筒一支、手套一副可資佐證，足証被告自白與事
    實相符，事証明確，被告右揭加重竊盜犯行堪予認定。
二、按螺絲起子客觀上足供凶器使用，被告持以行竊，顯係攜帶兇器竊盜，應堪認定
    。而被告竊取丁○所有車內之國際牌ＣＤ音響部分，因被告係進入車內行竊ＣＤ
    音響，雖被告尚未將該ＣＤ音響搬出車外，且行竊物品均在車內，即為被害人丁
    ○查獲，惟被告亦已陳明：我從窗戶爬進去，偷ＣＤ音響及ＣＤ片，當時人在車
    子裡，音響放在車子椅子上，正準備要拿走，音響已經拔下來，主人就來了；我
    是在車子裡面被抓到的，東西都還沒搬走等語，是上開ＣＤ音響既已為被告拔下
    ，顯已置於被告實力支配之下，故被告核竊取丁○所有車內之國際牌ＣＤ音響部
    分係犯刑法第三百二十一條第一項第三款之攜帶兇器竊盜罪。另被告攜帶兇器竊
    取丙○○車內之音響，於尚未得手之際即經警查獲，業據被害人丙○○於警訊指
    證無訛，應屬未遂，故其所為本部分之竊盜犯行應係犯刑法第三百二十一條第二
    項、第一項第三款攜帶兇器竊盜未遂罪，公訴人雖未就被告攜帶兇器竊取丙○○
    車內音響部分起訴，惟此部分犯行與經起訴之被告竊取丁○所有車內之國際牌Ｃ
    Ｄ音響部分有連續犯之裁判上一罪關係，本院自得併予審判。被告所犯上開一次
    攜帶兇器竊盜既遂罪及一次攜帶兇器竊盜未遂罪，時間緊接，所犯罪名相同，顯
    係出於概括之犯意為之，為連續犯，爰依刑法第五十六條之規定論以攜帶兇器竊
    盜既遂罪一罪，並加重其刑。原審判決認被告罪證明確予以論罪科刑固非無見，
    惟原審判決未及就公訴人嗣後併案之被告攜帶兇器竊取丙○○車內音響部分為審
    理，即有未洽。原審法院檢察署檢察官上訴意旨以被告另涉有攜帶兇器竊取丙○
    ○車內音響，原審未及審酌，即有未洽等語，指摘原審判決不當，即有理由，自
    應由本院將原審判決撤銷改判。爰審酌被告正值年青力壯，其未思努力工作獲取
    報酬，竟起意趁半夜之際行竊他人車內物品，且於竊取丁○之音響經警移送後尚
    在審理中即又再犯，並其行竊之手段、方法，所竊取物品之價值，以及犯罪所生
    之危害、犯罪後之態度等一切情狀，量處有期徒刑七月，以資懲儆。
三、扣案之螺絲起子六支、手電筒一支、手套一副，係被告所有供本件竊盜所用之物
    ，業據被告供承在卷，依刑法第三十八條第一項第二款宣告沒收。
據上論斷，應依刑事訴訟法第三百六十九條第一項前段、第三百六十四條、第二百九
十九條第一項前段，刑法第五十六條、第三百二十一條第一項第三款、第三十八條第
一項第二款，判決如主文。
本案經檢察官乙○○到庭執行職務。
中      華      民      國      九十    年      十二    月      十三    日
                                臺灣高等法院臺中分院刑事第三庭
                                      審判長法  官  陳  朱  貴
                                            法  官  劉  連  星
                                            法  官  胡  忠  文
右正本證明與原本無異。
不得上訴。
                                            書記官  許  美  惠
中      華      民      國      九十    年      十二    月      十四    日
附錄論罪科刑法條
刑法第三百二十一條第一項第三款：
犯竊盜罪而有左列情形之一者，處六月以上五年以下有期徒刑：
三  攜帶兇器而犯之者。
‧‧‧‧‧
前項之未遂犯罰之。
                                                                       Ａ


司法院資訊處製作；財團法人民間司法改革基金會備份。
